【裁判字號】    99,交聲,330
【裁判日期】    990423
【裁判案由】    聲明異議
【裁判全文】
臺灣高雄地方法院交通事件裁定         99年度交聲字第330號
原處分機關  高雄市政府交通局
異  議  人  甲○○
上列受處分人因違反道路交通管理處罰條例案件，對於高雄市政
府交通局中華民國99年2 月3 日所為之處分（高市交裁字第裁32
—BAEE50382號），聲明異議，本院裁定如下：
    主    文
異議駁回。
    理    由
一、原處分意旨略以：本件受處分人即異議人甲○○駕駛所有車
    號850-XF號營業一般自小客車，於民國99年1 月6 日20時16
    分許，在高雄市○○○路北向60公尺處靠近五福二路口之設
    有禁止變換車道線（雙黃線）迴轉，經警攔停舉發，乃依道
    路交通管理處罰條例第49條第1 項第2 款、第63條第1 項第
    1 款規定，於99年2 月3 日裁處異議人罰鍰新臺幣（下同）
    900 元，並記違規點數1 點。
二、聲明異議意旨略以：異議人於中山一路北向60公尺處靠近五
    福二路口迴車至對面捷運中央公園站，該路段地面有可迴轉
    過對面捷運站之箭頭，異議人依指示迴轉，並無違規，為此
    提出異議，請求撤銷原處分等語。
三、按分向限制線，用以劃分路面成雙向車道，禁止車輛跨越行
    駛，並不得迴轉；又本標線為雙黃實線，線寬及間隔均為10
    公分，除交岔路口或允許車輛迴轉路段外，均整段劃設之，
    道路交通標誌標線號誌設置規則第165 條第1 項及第2 項定
    有明文。汽車在設有禁止迴車標誌或劃有分向限制線、禁止
    超車線、禁止變換車道線之路段，不得迴車，道路交通安全
    規則第106 條第2 款定有明文。再汽車駕駛人在劃有分向限
    制線之路段迴車，處汽車駕駛人600 元以上1,800 元以下罰
    鍰，並應記違規點數1 點，此道路交通管理處罰條例第49條
    第2 款及同條例第63條第1 項第1 款分別定有明文。
四、經查：
（一）異議人駕駛上開營業一般自小客車，於99年1 月6 日20時
      16分許，在中山一路北向60公尺處靠近五福二路口迴車至
      對面捷運中央公園站等情，業據異議人自承屬實（見本院
      卷第4 頁、第11頁），應堪認定。
（二）又異議人上開迴轉路段係雙向6 線道，劃設有分向限制線
      （即雙黃實線），此有現場照片5 張可證（見本院卷第17
      頁），是依道路交通標誌標線號誌設置規則第165 條第1
      項及第2 項之規定，該路段係禁止迴車，故異議人自中山
      一路北向60公尺處靠近五福二路口迴車至對面捷運中央公
      園站，有「在劃有分向限制線之路段迴車」違規之情事，
      應已明確。
（三）至於異議人辯稱：中山一路北向60公尺處地面畫有可迴轉
      至對面捷運站之箭頭云云。然查，觀諸上開現場照片，僅
      顯示中山一路北向60公尺路段之內側車道劃有「左彎」箭
      頭，並標示「左彎專用」等文字，而未有異議人所指有可
      迴車之箭頭，故異議人前揭所辯，不足採信。
（四）綜上所述，異議人確有在劃有分向限制線路段迴車之違規
      行為甚明，原處分機關據此裁罰，並無不合。從而，原處
      分機關引前開規定予裁罰，既無不當。本件聲明異議為無
      理由，應予駁回。
據上論斷，應依道路交通案件處理辦法第19條，裁定如主文。
中    華    民    國    99    年    4     月    23    日
                  交通法庭    法  官  洪培睿
以上正本證明與原本無異。
如不服本裁定，應於收受送達後5 日內向本院提出抗告狀。
中    華    民    國    99    年    4     月    23    日
                              書記官  秦富潔

司法院資訊處製作；財團法人民間司法改革基金會備份。
